臺灣高雄地方法院刑事判決　　　　　　　94年度訴字第1763號
公　訴　人　臺灣高雄地方法院檢察署檢察官
被　　　告　乙○○　男　33歲.
上列被告因毒品危害防制條例案件，經檢察官提起公訴（94年度
核退偵字第39號），嗣因被告就被訴事實為有罪之陳述，經本院
合議庭裁定由受命法官獨任適用簡式審判程序審理，本院判決如
下：
    主  文
乙○○連續施用第一級毒品，累犯，處有期徒刑拾月。扣案殘有
海洛因之針筒壹支與殘渣袋壹個，均沒收銷燬之。
    事  實
一、乙○○曾因違反毒品危害防制條例案件，經本院以91年度訴
    字第1199號判處有期徒刑8月確定，於民國92年8月13日縮短
    刑期執行完畢。其因施用毒品案件，經本院以90年度毒聲字
    第6325號裁定送觀察、勒戒後，認有繼續施用毒品之傾向，
    經本院以90年度毒聲字第7505號裁定令入戒治處所施以強制
    戒治，於戒治期間表現良好，經本院以91年度毒字第5938號
    裁定停止戒治，所餘戒治期間付保護管束，於91年11月14日
    保護管束期滿視為強制戒治執行完畢。詎不知悔改，於上開
    強制戒治執行完畢釋放後5年內，基於施用第1級毒品之概括
    犯意，於93年 8月底起至93年9月8日止，在其位於高雄縣大
    社鄉○○村○○路101之1號住處，以將海洛因置於針筒內皮
    下注射之方式，連續施用第1級毒品3、4次，嗣為警於93年9
    月9日9時10分許，在高雄縣大社鄉○里村○○路 6巷口查獲
    ，並扣得乙○○所有供施用第 1級毒品所用殘有海洛因之針
    筒1支與殘渣袋1個。
二、案經高雄縣政府警察局仁武分局報請臺灣高雄地方法院檢察
    署檢察官偵查起訴後，由本院改依簡式審判程序審理。
    理  由
一、本件被告所犯為死刑、無期徒刑、最輕本刑為 3年以上有期
    徒刑以外之罪，其於準備程序進行中，就被訴事實為有罪之
    陳述，經受命法官告知簡式審判程序之旨，並聽取當事人之
    意見後，本院合議庭裁定由受命法官獨任進行簡式審判程序
    ，合先敘明。
二、前揭事實，業據被告乙○○於本院審理中自白不諱，且被告
    於93年9月9日為警採集尿液送驗結果，呈嗎啡陽性反應，有
    高雄縣政府衛生局93年 9月24日93煙檢字第2073號煙毒尿液
    檢驗成績書、尿液採證檢驗對照表各 1份存卷可憑，又警方
    於查獲被告時，尚扣得針筒1支與殘渣袋1個，上開針筒及殘
    渣袋經送驗結果，均呈海洛因陽性反應，有高雄醫學大學附
    設中和紀念醫院94年 6月14日編號9406-25、9406-26號檢驗
    報告 2紙存卷足稽，堪信被告之自白與事實相符，其確有連
    續施用海洛因無疑。又被告前因施用毒品案件，經本院以90
    年度毒聲字第6325號裁定送觀察、勒戒後，認有繼續施用毒
    品之傾向，經本院以90年度毒聲字第7505號裁定令入戒治處
    所施以強制戒治，於戒治期間表現良好，經本院以91年度毒
    字第5938號裁定停止戒治，所餘戒治期間付保護管束，於91
    年11月14日保護管束期滿視為強制戒治執行完畢之事實，有
    臺灣高等法院被告前案紀錄表、本院被告院內索引卡紀錄表
    、臺灣高雄地方法院檢察署刑案資料查註紀錄表各 1份存卷
    供參，被告於強制戒治執行完畢釋放後 5年內，再度犯施用
    海洛因罪，事證明確，其犯行應堪認定。
三、按海洛因係毒品危害防制條例第2條第2項第1款所稱之第1級
    毒品，不得非法持有、施用。次按犯毒品危害防制條例第10
    條施用第1級、第2級毒品之罪者，檢察官應先聲請法院將被
    告送勒戒處所觀察、勒戒，經觀察、勒戒後，認有繼續施用
    毒品傾向者，應由檢察官聲請法院裁定令入戒治處所施以強
    制戒治，強制戒治期滿，應由檢察官為不起訴之處分，依此
    強制戒治執行完畢釋放後， 5年內再犯第10條之罪，檢察官
    應依一般刑事訴訟程序予以起訴論罪科刑，此觀諸毒品危害
    防制條例第20條第1項、第2項、第23條第 2項前段規定自明
    。本件被告前經強制戒治執行完畢釋放後， 5年內再犯本案
    施用毒品犯行，即屬應依法論罪科刑之行為，是核被告所為
    ，係犯毒品危害防制條例第10條第1項之施用第1級毒品罪。
    被告施用第 1級毒品前後持有海洛因之低度行為，為施用之
    高度行為所吸收，不另論罪。被告先後多次施用第 1級毒品
    犯行，時間緊接，手法相同，觸犯構成要件相同之罪，顯係
    基於概括犯意為之，為連續犯，爰依刑法第56條之規定以一
    罪論，並加重其刑。又被告曾因違反毒品危害防制條例案件
    ，經本院以91年度訴字第1199號判處有期徒刑 8月確定，於
    92年 8月13日縮短刑期執行完畢，有上開臺灣高等法院被告
    前案紀錄表在卷可考，其受有期徒刑執行完畢， 5年以內再
    犯有期徒刑以上之本罪，為累犯，應依刑法第47條之規定，
    加重其刑，並依法遞加之。爰審酌被告歷經觀察、勒戒及強
    制戒治等程序，猶無法戒絕毒癮，仍再度施用海洛因，顯見
    其意志不堅，無悔改之決心，有違政府制定毒品危害防制條
    例之立法美意，本不宜寬貸，惟念其所為尚未害及他人，且
    犯後坦承犯行，態度尚佳等一切情狀，量處如主文所示之刑
    ，以資懲儆。扣案殘有海洛因之針筒1支與殘渣袋1個，因該
    等物品與其上海洛因無從析離，應一體視同第 1級毒品，爰
    均依毒品危害防制條例第18條第 1項前段規定宣告沒收銷燬
    之。
據上論斷，應依刑事訴訟法第299條第1項前段、第273條之1第 1
項，毒品危害防制條例第10條第1項、第18條第1項前段，刑法第
11條、第56條、第47條，判決如主文。
本案經檢察官甲○○到庭執行職務。
中　　華　　民　　國　　94　　年　　6 　　月　　16　　日
                 鳳山刑事第3庭     法　官  莊珮君
以上正本證明與原本無異。
如不服本判決，應於判決送達後10日內，向本院提出上訴狀。
                                   書記官  呂怜勳
中　　華　　民　　國　　94　　年　　6 　　月　　16　　日
附錄：
毒品危害防制條例第10條第1項
施用第一級毒品者，處 6 月以上 5 年以下有期徒刑。
